【裁判字號】    94,訴,538
【裁判日期】    950901
【裁判案由】    區分所有權人會議決議無效等
【裁判全文】
臺灣桃園地方法院民事裁定               94年度訴字第538號
原      告  甲○○
被      告  中和睦親公寓大廈管理委員會
上列當事人間請求區分所有權人會議決議無效等事件，本院裁定
如下：
    主    文
原告之訴駁回。
訴訟費用由原告負擔。
    理    由
一、按原告或被告無訴訟能力，未由法定代理人合法代理者，審
    判長應定期間先命補正，如未遵期補正者，法院應以裁定駁
    回原告之訴。此觀諸民事訴訟法第249 條第1 項第4 款規定
    甚明。
二、本件原告起訴主張略以：中和睦親公寓大廈於民國91年6 月
    9 日召集區分所有權人第一次會議，惟該次會議係由非區分
    所有權人之訴外人乙○○召集，並擔任會議主席，且該次會
    議亦有非區分所有權人參加並參與表決，是應認該次會議決
    議無效，原告為該公寓大廈之區分所有權人，自得訴請確認
    該次會議決議無效並請求被告向桃園縣政府撤銷於91年6 月
    24日所頒之報備證明等語。
三、惟按「管理委員、主任委員及管理負責人任期屆滿未再選任
    或有第20條第2 項所定之拒絕移交者，自任期屆滿日起，視
    同解任。」公寓大廈管理條例第29條第4 項定有明文。查中
    和睦親公寓大廈於上開區分所有權人會議決議成立中和睦親
    公寓大廈管理委員會並由訴外人乙○○擔任主任委員等情，
    為兩造所不爭執。又依原告提出中和睦親大廈住戶規約亦訂
    明每年六月改選（管理委員會）主任、副主任等人員（見本
    院卷第92頁），且乙○○亦陳稱略以：我是91年擔任主任委
    員，但於92年6 月9 日終止職務，現在沒有主任委員等語，
    原告亦自認無改選之事實。綜上足認本件被告之原法定代理
    人乙○○於擔任主任委員期限已經於92年6 月間屆滿，且未
    經改選連任，是其自任期屆滿日起，即視同解任，則原告於
    94年4 月26日提起本件訴訟猶列乙○○為被告之法定代理人
    ，於法自有不合。
四、嗣經本院裁定定期命原告補正，原告雖補正訴外人黃明源為
    被告之法定代理人。惟按「公寓大廈成立管理委員會者，應
    由管理委員互推一人擔任主任委員，主任委員對外代表管理
    委員會。主任委員、管理委員之選任、解任權限與其委員人
    數、召集方式及事務執行方法與代理，規定依區分所有權人
    會議之決議。但規約另有規定者，從其規定。」公寓大廈管
    理條例第29條第2 項規定甚明。查中和睦親大廈住戶規約訂
    明每年六月改選（管理委員會）主任、副主任等人員，且自
    乙○○主任委員任期屆滿後，並未再改選等事，已經認定如
    前。足認訴外人黃明源並非由中和睦親公寓大廈區分所有權
    人會議決議選任或依其規約出任被告之法定代理人（代表人
    ）者，原告遽以訴外人黃明源係被告之成立發起人、中和睦
    親公寓大廈區分所有權人名冊之撰寫人及協助乙○○撰寫檢
    舉函、告發狀及公告等文件，又到院為乙○○作證等情事，
    認黃明源為被告之法定代理人（代表人），自非可採。
五、綜上，應認原告未遵期補正，其訴為不合法，應予駁回。
中    華    民    國    95    年    9     月    1     日
                  民事第三庭  法  官  林望民
上列正本證明與原本無異
如對於本裁定抗告，須於裁定送達後10日內向本院提出抗告狀，
並繳納抗告費新臺幣1,000元
中    華    民    國    95    年    9     月    1     日
                              書記官  曾建中


司法院資訊處製作；財團法人民間司法改革基金會備份。
